【裁判字號】    90,易,81
【裁判日期】    900619
【裁判案由】    恐嚇
【裁判全文】
臺灣苗栗地方法院刑事判決                              九十年度易字第八一號
    公  訴  人  臺灣苗栗地方法院檢察署檢察官
    被      告  甲○○
右列被告因恐嚇案件，經檢察官提起公訴（八十九年度偵字第四九二九號），本院判
決如左：
    主  文
甲○○以加害生命之事，恐嚇他人致生危害於安全，處拘役伍拾日，如易科罰金，以
參佰元折算壹日。
    事  實
一、甲○○因位於苗栗縣竹南鎮○○里○○街「信益冠天下」大樓管理一事，與該大
    樓住戶丙○○○起爭執，於民國八十九年八月十五日晚上十時二十二分許，前往
    該大樓八號一樓大廳之公眾得出入之場所，巧遇丙○○○，竟公然以不堪入耳之
    言詞辱罵及加害丙○○○生命之事恫嚇稱：「幹你娘」、「臭雞巴」、「不要出
    門，如出門就要讓你死得很難看」等語恐嚇丙○○○，致其心生畏懼，危害其安
    全，適乙○○自該大樓Ａ棟電梯口出來見狀，始悉上情。
二、案經丙○○○訴由苗栗縣警察局竹南分局報請臺灣苗栗地方法院檢察署檢察官偵
    查起訴。
    證  據
一、訊據被告甲○○坦承在右揭時、地，對告訴人丙○○○稱：「幹你娘」、「臭雞
    巴、「不要出門，如出門就要讓你死得很難看」等語，然否認有恐嚇侮辱故意，
    辯稱：當時與丙○○○吵架，生氣下脫口而出，未有恐嚇、侮辱之意云云，惟查
    ：右揭事實業據告訴人丙○○○指訴歷歷，核與目擊證人乙○○迭次證述情節均
    相符合（參見偵查卷第六至七頁警訊筆錄、第二五頁反面偵訊筆錄、本院卷第五
    七至六一頁調查筆錄），參以被告自承有言前述語詞，且口氣稍大了些（參見本
    院卷八二、八三頁審理筆錄），則告訴人指訴因被告行為心生畏懼等情，足堪採
    信，另右揭地址一樓大廳屬公眾得出入之場所，對告訴人罵稱：「幹你娘」、「
    臭雞巴」等語，足使不特人得共見共聞，且足以侮蔑告訴人人格甚明，被告所辯
    無非事後避重就輕之詞，不足憑採，本案事證明確，被告犯行洵堪採信。
二、核被告所為，係犯刑法第三百零五條之恐嚇罪、及第三百零九條第一項之公然侮
    辱罪。告訴人提出告訴時已述及被告以三字經辱罵及恐嚇言語，為此要對被告提
    出告訴（參見偵查卷十一頁警訊筆錄），起訴書雖漏未提及被告公然侮辱部分，
    惟此部分犯行，業經公訴檢察官於本院審理時追加起訴（參見本院卷八四頁審理
    筆錄），附此敘明。被告所犯上開二罪，係一行為所犯，應依刑法第五十五條想
    像競合犯之規定，從一重之刑法第三百零五條恐嚇罪處斷。爰審酌被告之品行、
    犯罪之動機、手段、所生危害及犯後當庭表示承認錯誤，願對告訴人道歉並刊登
    報紙等釋出誠意之犯後態度及仍未獲得告訴人諒解，達成民事賠償等一切情狀，
    量處如主文所示之刑，並諭知易科罰金之折算標準。
據上論斷，應依刑事訴訟法第二百九十九條第一項前段，刑法第三百零五條、第三百
零九條第一項、第五十五條、第四十一條第一項前段，罰金罰鍰提高標準條例第一條
前段、第二條，判決如主文。
本案經檢察官呂曾達到庭執行職務。
中      華      民      國    九十      年      六      月     十九     日
                        臺灣苗栗地方法院刑事第二庭
                                        法  官  黃  賢  婷
右正本證明與原本無異。
如不服本判決，應於送達後十日內向本院提出上訴狀(須附繕本)，上訴於台灣高等
法院台中分院。
                書記官  李  學  詩
中      華      民      國    九十      年      六      月     十九     日
附錄論罪科刑法條：
刑法第三百零五條：
以加害生命、身體、自由、名譽、財產之事，恐嚇他人致生危害於安全者，處二年以
下有期徒刑、拘役或三百元以下罰金。
刑法第三百零九條第一項：
公然侮辱人者,處拘役或三百元以下罰金。


司法院資訊處製作；財團法人民間司法改革基金會備份。
